臺灣高等法院高雄分院民事裁定
111年度抗字第147號
抗  告  人  李驊剛  

相  對  人  李立安  


            李立恩  


            石玉美  

上列抗告人因與相對人李立安等人間履行協議(核定訴訟標的價
額)事件，對於中華民國111年4月8日臺灣高雄地方法院111年度
補字第315號所為裁定提起抗告，本院裁定如下：
    主  文
抗告駁回。
抗告費用由抗告人負擔。
    理  由
一、抗告意旨略以：本件本質實係為「借名登記」，其後係因相
    對人等願以公證之方式給予抗告人及抗告人家人永久居住權
    ，抗告人為維權益方提起本件訴訟，故裁判費自應由相對人
    負擔。又抗告人雖無法核算本件應繳納之費用，在未實體調
    查之情形下，如應繳納裁判費應以相對人之應繼分核算等語
    ，並聲明：原裁定廢棄。
二、按訴訟標的之價額，由法院核定。民事訴訟法第77條之1第1
    項定有明文。而所謂訴訟標的，係指原告起訴主張之法律關
    係或所生之權利義務之請求而言。次按，訴訟標的之價額不
    能核定者，以第466條所定不得上訴第三審之最高利益額數
    加1／10定之。民事訴訟法第77條之12同有明文在案。
三、經查：
　㈠本件抗告人起訴，其訴之聲明係記載：「被告（即相對人）
    李立安、李立恩應將座（應為「坐」之誤）落高雄市○鎮區○
    ○里○○○路000巷0弄0號3樓之3房屋及土地（下稱系爭房地）
    所有權至法院履行辦理同意李驊剛家人等為永久居住權之公
    證權狀給予原告。」（見原審卷第9頁）抗告人雖主張係相
    對人同意就系爭房地給予李驊剛家人永久居住權等情並至至
    法院公證，因相對人其後拒絕履行，方提起本訴，故裁判費
    應由相對人負擔云云。惟民事訴訟採有償主義，起訴應先由
    原告繳納裁判費，乃為法定之程式及要件，而後待法院於終
    局判決後，再視訴訟之結果，依民事訴訟法第78條至85條之
    規定，依職權定訴訟費用之分擔，是抗告人主張裁判費應先
    由相對人負擔云云，即無理由。
　㈡抗告人在第一審起訴既係求為命相對人等人為上開公證行為
    並交付公證文書之判決，核其標的非對於親屬關係及身分上
    之權利有所主張，自屬因財產權而起訴，在別無相關證據可
    資認定上開請求之標的價額，原審以其訴訟標的之價額不能
    核定，依民事訴訟費用法第77條之12規定，核定價額為新臺
    幣（下同）165萬元，並無不合。抗告人雖以本件實質上為
    借名登記，應以相對人之應繼分計算裁判費云云，惟訴訟標
    的應以原告起訴請求為準，抗告人起訴時既未主張繼承及借
    名登記關係，而係以其他法律關係（即相對人同意將系爭房
    地辦理公證由抗告人及抗告人家人永久使用之契約關係）為
    請求之依據，則訴訟標的即與繼承及借名登記關係無涉，抗
    告人主張應按應繼分核算訴訟標的，即屬無據。
　㈢綜上，原審核定本件應徵第一審裁判費165萬元並命抗告人先
    予繳納，並無違誤，抗告人以前詞提起本件抗告，自無理由
    ，應予駁回。
四、據上論結，本件抗告為無理由，爰裁定如主文。
中　　華　　民　　國　　111 　年　　5 　　月　　19　　日
                          民事第二庭
                               審判長法  官  黃國川
                                     法  官  何佩陵
                                     法  官  李怡諄
以上正本證明與原本無異。
如不服本裁定應於送達後10日內向本院提出再抗告狀（須按他造
當事人之人數附繕本），並繳納再抗告費新臺幣1,000元。再為
抗告僅得以適用法規顯有錯誤為理由，並應委任律師為代理人。
如委任律師提起再抗告者，應一併繳納再抗告費。
中　　華　　民　　國　　111 　年　　5 　　月　　19　　日
                                     書記官  梁美姿
附註：
再抗告人之配偶、三親等內之血親、二親等內之姻親，或再抗告
人為法人、中央或地方機關時，其所屬專任人員具有律師資格並
經法院認適當者，亦得為第三審代理人。
再抗告人或其法定代理人具有律師資格者及前項情形，應於提起再抗告或委任時釋明之。